【裁判字號】    98,易,67
【裁判日期】    980220
【裁判案由】    竊盜
【裁判全文】
臺灣宜蘭地方法院刑事判決                98年度易字第67號
公  訴  人  臺灣宜蘭地方法院檢察署檢察官
被      告  丙○○
上列被告因竊盜案件，經檢察官提起公訴（97年度偵字第439、4
72、486號），嗣於本院準備程序進行中，被告先就被訴事實為
有罪之陳述，經裁定進行簡式審判程序，本院判決如下：
    主  文
丙○○於九十七年十二月二十日犯竊盜罪，累犯，處有期徒刑肆
月。又於九十八年一月十三日犯竊盜罪，累犯，處有期徒刑參月
。又於九十八年一月十九日犯竊盜罪，累犯，處有期徒刑柒月。
應執行有期徒刑壹年。
    犯罪事實及理由
一、犯罪事實：
    丙○○前因竊盜案件，經臺灣花蓮地方法院以95年度易字第
    263號判決判處有期徒刑五月、四月；因侵占案件，經臺灣
    花蓮地方法院以96年度易字第47號判決判處有期徒刑四月；
    因竊盜案件，經本院以95年度羅簡字第216號判決判處有期
    徒刑三月，復經臺灣花蓮地方法院以96年度聲減字第401號
    裁定將上開四罪減刑後，並定應執行刑為有期徒刑七月，如
    易科罰金，以銀元三百元折算一日確定。另亦因竊盜案件，
    經臺灣花蓮地方法院以96年度花簡字第566號判決判處有期
    徒刑三月，減為有期徒刑一月又十五日，如易科罰金，以銀
    元三百元折算一日確定。經接續執行上開二應執行之刑後，
    甫於民國96年12月9日縮刑期滿執行完畢。詎丙○○猶不知
    悔改，竟仍基於意圖為自己不法所有之竊盜犯意，分別為下
    列竊盜行為：
（一）丙○○平時受僱負責管理停泊於宜蘭縣蘇澳鎮第一漁港內
      之金勝隆號漁船上之外籍漁工，詎丙○○竟於97年12月20
      日凌晨1時許，趁金勝隆號漁船上印尼籍漁工甲○○○○○○○（
      阿力）疏未注意之際，徒手竊取甲○○○○○○○（阿力）所有、
      置於金勝隆號漁船上之NOKIA廠牌、6070型之行動電話手
      機一支（價值約新臺幣2000元），得手即離開現場。嗣後
      丙○○至宜蘭蘇澳鎮○○路上之7-11便利超商內購買蔘茸
      酒一瓶時，因身上所帶現金不足，便將上開手機押予店員
      張裕龍。嗣經甲○○○○○○○（阿力）報警後，始為警方循線查
      知上情。
（二）丙○○於98年1月13日凌晨2時35分許，在宜蘭縣羅東鎮○○路8號農民超級市場內，趁店員疏未注意之際，徒手竊
      取蔘茸酒一瓶（價值新臺幣120元），得手後正欲離開現
      場之際，即為店員丁○○所發現並報警，而為警方當場逮
      獲。
（三）丙○○98年1月19日凌晨0時許，行經宜蘭縣蘇澳鎮○○路
      17號南天宮前，見乙○○○所有之車牌號碼UXX-098號機
      車停於路旁，且機車上留有鑰匙，竟徒手以該鑰匙啟動機
      車後，將該機車竊取駛離現場，嗣於同日凌晨2時許，於
      行經宜蘭縣蘇澳鎮○○○路4號前，為員警當場攔檢查獲
      。
    案經丁○○訴由宜蘭縣政府警察局蘇澳分局、羅東分局報請
    臺灣宜蘭地方法院檢察署檢察官偵查起訴，嗣於本院準備程
    序進行中，被告先就被訴事實為有罪之陳述，經裁定進行簡
    式審判程序。
二、證據：
（一）被告丙○○於警詢、檢察官偵訊及本院審理時之自白。
（二）證人甲○○○○○○○（阿力）於警詢時之證詞。
（三）證人張裕龍於警詢時之證詞。
（四）證人丁○○於警詢時之證詞。
（五）證人乙○○○於警詢偵訊時之證詞。
（六）UXX-098號機車車籍查詢資料一件。
（七）贓物認領保管單三件。
（八）竊案現場及贓物相片十三張。
（九）臺灣高等法院被告前案紀錄表一件。
三、應適用之法條：
（一）刑事訴訟法第284條之1、第273條之1第1項，第299條第1
      項前段、第310條之2、第454條。
（二）刑法第320條第1項、第47條第1項、第51條第5款，刑法施
      行法第1條之1。
四、併此敘明：茲審酌被告丙○○有多次竊盜前科，且甫因事實
    欄所載之竊盜等案件入監服刑後，於96年12月9日執行有期
    徒刑完畢，其素行不佳，且不知悔改，復三次竊取他人財物
    ，其各次行竊之手段及所得財物價值；犯後已坦承犯行，犯
    後態度尚稱良好及各被害人所受損害等一切情狀，酌情就被
    告所犯三罪，依序量處如主文所示之刑，並定其三罪之應執
    行刑，以示警懲。
五、本判決係依刑事訴訟法第310條之2、第454條製作，依法得
    僅記載當事人欄、主文、犯罪事實、證據名稱以及應適用之
    法條，其中犯罪事實、證據及應適用之法條，並得逕行引用
    檢察官起訴書所載。
六、如不服本件判決，得自收受送達之日起10日內，向本院提起
    上訴。
本案經檢察官劉憲英到庭執行職務。
中    華    民    國    98    年    2     月    20    日
                  刑事第三庭法  官  劉家祥
以上正本證明與原本無異。
如不服本判決應於收受送達後十日內向本院提出上訴書狀，並應
敘述具體理由；其未敘述上述理由者，應於上訴期間屆滿後二十
日內向本院補提理由書(均須按他造當事人之人數附繕本)「切勿
逕送上級法院」。
                            書記官  劉謹翊
中    華    民    國    98    年    2     月    20    日
附錄本案論罪科刑法條：
中華民國刑法第320條第1項（普通竊盜罪）
意圖為自己或第三人不法之所有，而竊取他人之動產者，為竊盜
罪，處5年以下有期徒刑、拘役或5百元以下罰金。
中華民國刑法施行法第1條之1
中華民國九十四年一月七日刑法修正施行後，刑法分則編所定罰
金之貨幣單位為新臺幣。
九十四年一月七日刑法修正時，刑法分則編未修正之條文定有罰
金者，自九十四年一月七日刑法修正施行後，就其所定數額提高
為三十倍。但七十二年六月二十六日至九十四年一月七日新增或
修正之條文，就其所定數額提高為三倍。


司法院資訊處製作；財團法人民間司法改革基金會備份。
